【裁判字號】    98,訴,982
【裁判日期】    980730
【裁判案由】    營利事業所得稅
【裁判全文】
臺北高等行政法院判決
                                       98年度訴字第982號
                              .
原      告  保力達股份有限公司
代  表  人  甲○○（董事長）
被      告  財政部臺北市國稅局
代  表  人  乙○○（局長）
訴訟代理人  丙○○
上列當事人間因營利事業所得稅事件，原告不服財政部中華民國
98年3 月23日台財訴字第09800003980 號訴願決定（案號：第00
000000號 ），提起行政訴訟。本院判決如下：
    主  文
原告之訴駁回。
訴訟費用由原告負擔。
    事實及理由
一、事實概要：
    原告民國（下同）93年度營利事業所得稅結算申報，列報合
    於獎勵規定之免稅所得新臺幣（下同）135,027,074 元，經
    被告初查核定為132,664,374 元，嗣更正核定為132,736,12
    3 元。原告不服，主張1.其93年度營利事業所得稅結算申報
    ，列報利息支出24,699,367元，其中房屋押金設算利息支出
    為21,234元、補繳以前年度營利事業所得稅利息支出為6,48
    3,976 元、公司債利息支出17,645,977元（利息資本化調整
    後金額）及短期借款及發行商業本票利息支出為548,180 元
    （利息資本化調整後金額）。2.原告為調整財務結構之故，
    分別於89年及90年發行5 年期及3 年期公司債，前開公司債
    之發行與生產活動無涉。3.又房屋押金設算利息支出21,234
    元係配合帳務處理，與生產活動無直接關聯。4.其補繳76年
    、87年及81年度營利事業所得稅加計利息支出6,483,976 元
    ，係依行政救濟之結果辦理，顯與生產活動無關。5.至短期
    借款及發行商業本票利息支出548,180 元（利息資本化調整
    後金額）係為與金融機構保持友好關係，所配合之借款，並
    非生產活動所必要云云，向被告申請復查。經被告審查後，
    略以: 1.依原告提示其89年度為改善財務結構發行有擔保公
    司債300,000,000 元之「發行人募集與發行有價證券基本資
    料表」所載，利率5.65% ，資金用途載明為預計償還銀行及
    票券公司貸款299,861,000 元，其中預計償還國際票券股份
    有限公司貸款185,000,000 元部分，其原貸款利率5.33% 反
    較系爭公司債發行利率為低，顯與改善財務結構無關，另原
    貸款用途亦未說明，無法判斷原貸款是否與營運活動無關。
    2.短期借款及發行商業本票部分雖主張與金融機構保持友好
    關係所為，惟資金為統籌運用，尚難認定該等利息支出與免
    稅產品之生產無關。3.至原告主張房屋押金設算利息21,234
    元及行政救濟補繳稅款加計利息6,483,976 元部分，與免稅
    產品無關乙節，核屬可採。綜上，經重新核算，合於獎勵規
    定之免稅所得應為133,339,503 元【〔全年所得額1,436,61
    7,779 元－（非營業收入總額8,186,101 元－非營業損失及
    費用總額9,137,920 元）〕×免稅收入比100%×機器設備技
    術比率55.5% ×免稅期間61/365】，原核定免稅所得132,73
    6,123 元應予追認603,380 元，遂以97年11月19日財北國稅
    法一字第0970254859號復查決定（下稱原處分）追認合於獎
    勵規定之免稅所得603,380 元，原告仍表不服，提起訴願，
    遭決定駁回，遂向本院提起行政訴訟。
二、本件原告主張：
  (一)原告為保利達B 液之製造商，依行為時促進產業升級條例(
    下稱促產條例) 第9 條之2 第1 項之規定，原告自91年1 月
    1 日起至92年12月31日止，符合增資擴展者，自新增設備開
    始作業或開始供勞務之日起，連續五年內就其所增所得，免
    徵營利事業所得稅之要件。並依製造業及其相關技術服務業
    五年免徵營利事業所得稅免稅所得計算要點( 下稱計算要點
    ) 第6 點免稅所得額計算公式列報合於獎勵規定之免稅所得
    額為135,027,074 元。惟被告依計算要點第7 點規定：「依
    前點公式計算免稅所得額者，其非營業收入或非營業損失應
    按科目內容性質逐筆明確區分其與經核准並完成投資計畫產
    品有無關聯；其屬無關聯者，應自全年所得額中減除或加回
    。」恣意認定原告利息支出。
  (二)1.緣原告曾於83年至92年間陸續向往來金融業者借款，其目
      的為購置土地而興建辦公大樓使用，亦即購置土地及興建
      辦公大樓係原告貸款之本意，並於89年4 月份提出發行公
      司債之申請，並經財政部證券暨期貨管理委員會函知申報
      生效。上開公司債之申請中，明顯記載「資金用途」為「
      改善財務結構」。然與上開貸款目的有關之帳證，因90年
      間之納莉風災造成存放帳冊之倉庫淹水，以致於相關帳證
      浸泡毀損，各項單據憑證業經原告向主管機關（財政部臺
      灣省北區國稅局新莊稽徵所）報備銷毀，並有財政部台灣
      省北區國稅新莊審字第9000008806號函准予備查在案。
    2.被告並未依訴願法第75條第1 項規定：「原行政處分機關
      應將據以處分之證據資料提出於受理訴願機關。」即被告
      以臆測之方式作成行政處分，無法提出據以作成處分依據
      ，如此之行政行為不無違反行政程序法之意旨之虞，實難
      令人信服。依行政程序法第1 條規定：「為使行政行為遵
      循公正、公開與民主之程序，確保依法行政之原則，以保
      障人民權益，提高行政效能，增進人民對行政之信賴。」
    3.又行政程序法分別於第4 條、第5 條、第8 條及第9 條更
      明文規定：「行政行為應受法律及一般法律原理原則之拘
      束」、「行政行為之內容應明確」、「行政行為應以誠實
      信用之方法為之，並應保護人民正當合理之信賴」及「行
      政機關就該管行政程序，應於當事人有利及不利之情形，
      一律注意。」換言之，行政機關就具體事件行使公權力對
      人民之權益有所限制、剝奪或增加其負擔，在依法行政原
      則支配下，作成行政處分，不僅須有法律之依據，而且應
      符合法定之要件，此乃現代法治國家不證自明之公理，惟
      被告作成之行政處分明顯不具有行政程序法規定之原則，
      訴願機關卻逕予參考被告所臆測之意見，綜合認定：「經
      查訴願人89年及90年間發行前開公司債係用以償還原有之
      貸款，……惟訴願人並未舉證原貸款之用途，難認系爭利
      息支出與免稅產品無關……」（見訴願決定書第4 頁倒數
      第11行以下），及「又訴願人就短期借款及發商業本票部
      分，亦未能提示專款專用之說明…難認予分辨是否與免稅
      產品之生產活動無關」（見訴願決定書第4 頁倒數第8 行
      以下）等云云，據以認定原處分核無不合，進而駁回原告
      訴願之請求，究其原因，乃被告未踐行行政程序法之規定
      作成行政處分，復漠視原告所提出之證據，且前開「專款
      專用」之認定，亦非必要之會計帳簿行為。被告之恣意行
      政作為實乃作成不利於原告之行政處分之主要原因。
    4.若依照行政程序法之意旨，基於維持法律秩序之安定及尊
      重公權力措施之表徵，雖仍認為行政處分應受有效之推定
      ，但已不復受合法之推定，一旦處分之相對人或利害關係
      人指摘行政處分有無效或得撤銷之事由而提出爭訟，被告
      對其作成處分係符合法定要件之事實，負舉證之責，惟有
      被告之舉證成立，原告就足以推翻其舉證之原因，始負有
      證明之負擔。又如課稅處分，對納稅義務人所得之資料及
      應繳納稅款之要件，稽徵機關自應負舉證之責（參照改制
      前行政法院82年判字第182 號判決）。再依行政訴訟法第
      133 條規定：「行政法院於撤銷訴訟，應依職權調查證據
      ，於其他訴訟，為維護公益者，亦同。」蓋撤銷訴訟涉及
      行政行為之合法性監督，難謂與公益無關，其職權主義之
      色彩濃厚，若由負擔處分之相對人負舉證之責，非僅與依
      法行政原則之精神有違，抑且不符公平原則，是故行政機
      關之舉證責任不應免除。
  (三)綜上所陳，被告之行政處分未能符合行政程序法之規範，對
    於原告不利之部分，實有予以撤銷之必要，以維公益。然為
    使鈞院更明瞭事實，原告仍澄清被告自為臆測之部分如下，
    惟被告臆測之部分並非本案之主要爭點。據此，原告亦重申
    93年度利息支出，純屬金融活動與生產活動無關，敬祈明察
    ，賜如訴之聲明以維權益，實威德便：
    1.原告89年發行五年期公司債3 億元及90年發行三年期公司
      債1 億5 仟萬元，公司債利息支出17,645,977元（利息資
      本化調整後金額）。此二筆公司債係原告為調整財務結構
      、降低利率，所進行之負債調整，與保力達B 之生產活動
      並無牽扯。
    2.原告89年及90年經會計師查核簽證之現金流量表顯示，當
      年度營業活動之現金為淨收入，融資活動則為現金流出；
      顯見公司債之發行乃為償還長短期借款，純屬融資活動。
      且自89年至93年間，原告營業活動之現金淨流量均為淨流
      入，資金動能相當充裕；另原告營業收入用以增購固定資
      產皆綽綽有餘，資金方面不餘匱乏，足茲證明當年度發行
      公司債純為財務結構調整，與原計劃目的相同。
    3.被告以88年至89年國際票券貸款部分，原借款利率較公司
      債利率為低，認定與改善財務結構無關；此部分乃為避免
      公司短期借款過多，影響資金運用，予以調整財務結構活
      動。短期借款利率自然低於長期公司債利率，以利率較低
      不予認定，顯現未明金融債信風險之定見。
  (四)為此，原告依據行政訴訟法第4 條第1 項規定，提起本件撤
    銷訴訟，並聲明求為判決：訴願決定及原處分（即復查決定
    ）不利於原告部分均撤銷。訴訟費用由被告負擔。
三、被告則以：
  (一)按「為健全經濟發展並鼓勵製造業及其相關技術服務業之投
    資，該等公司自91年1 月1 日起至92年12月31日止，新投資
    創立或增資擴展，得依下列規定免徵營利事業所得稅：……
    二、屬增資擴展者，自新增設備開始作業或開始提供勞務之
    日起，連續5 年內就其新增所得，免徵營利事業所得稅。但
    以擴充獨立生產或服務單位或擴充主要生產或服務設備為限
    。」為促產條例第9 條之2 第1 項所明定。次按「公司適用
    免徵營利事業所得稅之範圍，以投資計畫完成證明所載生產
    之產品或提供之勞務為限。」「（一）採全部機器設備技術
    比公式計算：免稅所得額＝【全年所得額－免納或停徵所得
    稅之所得額－與經核准並完成之投資計畫產品（勞務）無關
    之非營業收益或（損失）】×（投資計畫之產品（勞務）收
    入淨額÷全部產品（勞務）收入淨額）×機器設備技術比率
    ×〔１－委外加工比率〕……」「依前點公式計算免稅所得
    額者，其非營業收入或非營業損失應按科目內容性質逐筆明
    確區分其與經核准並完成投資計畫產品（勞務）有無關聯；
    其屬無關聯者，應自全年所得額中減除或加回。」為計算要
    點第3 點、第6 點及第7 點所規定。
  (二)原告93年度採全部機器設備技術比公式計算免稅所得，列報
    合於獎勵規定之免稅所得135,027,074 元，被告以其列報「
    與經核准並完成之投資計畫產品（勞務）無關之非營業收益
    或（損失）」中利息支出24,699,367元，尚非與免稅產品無
    關，併同機器設備技術比率調整，核定合於獎勵規定之免稅
    所得132,664,374 元。申經復查改更正，機器設備技術比率
    部分更正如申報，更正合於獎勵規定之免稅所得為132,736,
    123 元，原告仍表不服，主張發行公司債純為財務結構調整
    ，其餘短期借款及商業本票係為與金融機構保持友好關係，
    另有房屋押金設算利息支出及補繳行政救濟稅款加計利息等
    ，均與營運活動並無直接關係云云。案經被告復查決定以1.
    原告發行公司債償還貸款，惟原貸款用途未能說明，無法判
    斷原貸款是否與營運活動無關；2.短期借款及發行商業本票
    部分雖主張與金融機構保持友好關係所為，惟資金為統籌運
    用，尚難認定該等利息支出與免稅產品之生產無關；3.房屋
    押金設算利息21,234元及行政救濟補繳稅款加計利息6,483,
    976 元部分，主張與免稅產品無關乙節，核屬可採，原核定
    免稅所得132,736,123 元應予追認603,380 元，變更核定為
    133,339,503 元。原告仍表不服，提起訴願遞遭駁回。
  (三)原告起訴理由略以：1.被告對作成處分負舉證之責。2.原告
    資金不虞匱乏，並無借款必要，利息支出與免稅產品之生產
    無關。
  (四)答辯理由：
    1.原告93年申報利息支出24,699,367元，並於計算免稅所得
      時，認定利息支出全數與免稅產品之生產活動無關，查原
      告利息支出中可分為發行公司債利息支出17,645,977元、
      短期借款及商業本票利息548,180 元、房屋押金設算利息
      21,234元及行政救濟補繳稅款加計利息6,483,976 元，其
      中房屋押金設算利息及行政救濟補繳稅款加計利息部分，
      業經被告復查決定認定與免稅產品生產活動無關予以調整
      追認，本案爭點即為其餘公司債、短期借款及商業本票利
      息計18,194,157元是否可明確歸屬與免稅產品之生產活動
      無關。
    2.依原告提示之發行人募集與發行有價證券基本資料表所載
      ，原告於89年發行有擔保公司債300,000,000 元，利率5.
      65﹪，資金用途係用於改善財務結構，預計償還銀行貸款
      299,861,000 元，惟原貸款用途並未敘明。查原告發行公
      司債以償還貸款，其性質為借新債還舊債，主係為降低利
      息負擔，原貸款之用途並未改變，仍屬同項貸款之延續，
      債務未償還前，其所取得資金與其原有資金統籌運用，而
      原告既未能舉證原貸款之用途，尚難謂該等利息支出與免
      稅產品無關。
    3.短期借款及商業本票利息部分，原告主張資金充裕，純粹
      為與金融機構保持友好關係所為。查原告資金雖無短缺，
      ，但與金融機構借款為不爭之事實，原告未能提示專款專
      用之證明，借入之資金既與其原有資金統籌運用，即難予
      分辨是否與免稅產品之生產活動無關，綜上，原處分核定
      免稅所得133,339,503 元並無違誤，請予維持。
  (五)綜上論述，原處分及訴願決定並無違誤等語，資為抗辯。並
    聲明求為判決駁回原告之訴、訴訟費用由原告負擔。
四、歸納兩造上述之主張，本件爭執之重點在於: 原告公司債、
    短期借款及商業本票利息計18,194,157元是否可明確歸屬與
    免稅產品之生產活動無關? 本院判斷如下：
  (一)按「為健全經濟發展並鼓勵製造業及其相關技術服務業之投
    資，該等公司自91年1 月1 日起至92年12月31日止，新投資
    創立或增資擴展，得依下列規定免徵營利事業所得稅：一、
    ……二、屬增資擴展者，自新增設備開始作業或開始提供勞
    務之日起，連續5 年內就其新增所得，免徵營利事業所得稅
    。但以擴充獨立生產或服務單位或擴充主要生產或服務設備
    為限。」為行為時促產條例第9 條之2 第1 項所明定。次按
    「公司適用免徵營利事業所得稅之範圍，以投資計畫完成證
    明所載生產之產品或提供之勞務為限。」、「公司非依前二
    點規定計算免稅所得額者，其免稅所得額得就下列公式擇一
    計算免稅所得額，一經選定，在該次投資計畫核准免稅期間
    內不得變更；核准免稅期間內，另有他次增資並採資本額及
    購置全新機器、設備、技術方式適用本條例第九條新興重要
    策略性產業或本條例第9 條之2 製造業及其相關技術服務業
    之獎勵者，各次以資本額及購置全新機器、設備、技術方式
    適用新興重要策略性產業或本條例第9 條之2 之投資計畫，
    其免稅所得額計算公式，均須一致。（一）採全部機器設備
    技術比公式計算：免稅所得額＝【全年所得額－免納或停徵
    所得稅之所得額－與經核准並完成之投資計畫產品（勞務）
    無關之非營業收益或（損失）】×（投資計畫之產品（勞務
    ）收入淨額÷全部產品（勞務）收入淨額）×機器設備技術
    比率×〔1 －委外加工比率〕……。」、「……依前點公式
    計算免稅所得額者，其非營業收入或非營業損失應按科目內
    容性質逐筆明確區分其與經核准並完成投資計畫產品（勞務
    ）有無關聯；其屬無關聯者，應自全年所得額中減除或加回
    。……。」復分別為計算要點第3 點、第6 點及第7 點所規
    定。財政部於92年10月13日頒布之計算要點，乃其基於稅捐
    主管機關職權，為利其下級稅捐稽徵機關辦理營利事業依促
    產條例抵減稅額事宜所訂定作為認定事實（免稅所得）準則
    之行政規則，並就促產條例關於公司辦理免徵營利事業所得
    稅之作業步驟及計算方式之認定所為釋示，未逾越法律規定
    ，自得援用。
  (二)復按行政訴訟法第136 條規定：「除本法有規定者外，民事
    訴訟法第二百七十七條之規定於本節準用之。」其立法理由
    謂：「行政訴訟之種類增多，其舉證責任自應視其訴訟種類
    是否與公益有關而異。按舉證責任，可分主觀舉證責任與客
    觀舉證責任。前者指當事人一方，為免於敗訴，就有爭執之
    事實，有向法院提出證據之行為責任；後者指法院於審理最
    後階段，要件事實存否仍屬不明時，法院假定其事實存在或
    不存在，所生對當事人不利益之結果責任。本法於撤銷訴訟
    或其他維護公益之訴訟，明定法院應依職權調查證據，故當
    事人並無主觀舉證責任。然職權調查證據有其限度，仍不免
    有要件事實不明之情形，故仍有客觀之舉證責任。至其餘訴
    訟，當事人仍有提出證據之主觀舉證責任，爰規定除本法有
    規定者外，民事訴訟法第二百七十七條之規定於本節準用之
    。」另民事訴訟法第277 條前段規定：「當事人主張有利於
    自己之事實者，就其事實有舉證之責任。」從立法理由觀察
    ，判定行政訴訟是否有舉證責任的問題，端以該訴訟類型是
    否涉及公益為斷，像撤銷訴訟或其他維護公益的訴訟，因有
    公益色彩，法律乃明文規定法院負有調查證據的職責，故當
    事人並無主觀的舉證責任（按其定義係指證據提出責任），
    應由法院依職權調查可以證明訟爭事實的證據。反之，若不
    具有公益性質，例如與民事訴訟法相同的確認及給付訴訟，
    則仍有證據提出責任。惟不管是否為有關公益性質的訴訟，
    亦無論是否採行職權調查主義，其證據的調查不免時有所盡
    ，要件事實真偽不明的情形仍有可能發生，故需有客觀的舉
    證責任，為此乃規定行政訴訟法仍準用民事訴訟法第277 條
    。因此，有關課稅處分之要件事實，其為課稅公法關係發生
    者，如營利事業所得稅有關營業收入，依上開說明，固應由
    稅捐稽徵機關負舉證責任；惟例如費用、成本及損失等應行
    扣減之項目，則屬於課稅公法關係發生後之消滅事由，若納
    稅義務人不提示憑證，從證據掌控或利益歸屬之觀點言之，
    法院即無職權調查之空間，自應由主張扣抵之納稅義務人負
    擔證明責任。本件原告既主張系爭公司債利息支出17,645,
    977 元、短期借款及發行商業本票利息支出548,180 元，合
    計18,194,157元，均屬計算要點第7 點所規定「與經核准並
    完成之投資計畫產品（勞務）無關」之非營業損失，應自全
    年所得額中加回，揆諸前揭說明，自應負擔客觀的舉證責任
    。是原告主張本件若由負擔處分之相對人負舉證之責，非僅
    與依法行政原則之精神有違，抑且不符公平原則，被告之舉
    證責任不應免除云云，尚非可採。
  (三)上開事實概要欄所述之事實，有原處分書、原告93年度明細
    帳、原告申報發行人募集與發行有價證券基本資料表（89年
    度）、原告申報發行人募集與發行有價證券基本資料表（90
    年度）原告債務償還計畫及財務負擔減輕情形（89年度）、
    原告債務償還計畫及財務負擔減輕情形（90年度）、原告89
    年至93年營業活動現金淨流入與購置固定資產支付現金款明
    細、原告89年度現金流量表、原告90年度現金流量表、原告
    91年度現金流量表、原告92年度現金流量表、原告93年度現
    金流量表、原告93年度進銷存貨成本年報表、原告開立93年
    相關統一發票、原告93年度明細帳、原告93年度明細帳－研
    究費、試車（研究費用）、原告93年度明細帳－其他費用─
    雜項購置（研究費用）、原告93年度明細帳－其他費用─消
    耗器材（研究費用）、原告93年度明細帳－其他費用─樣品
    （研究費用）、原告七樓平面圖、原告93年度訓練費─課程
    費用、ARE 核定案件查詢及外更正作業、股東可扣抵稅額申
    報表建檔及維護作業、原告徵銷明細檔查詢、ICA 核定案件
    查詢及外更作業、經濟部工業局93年12月6 日工中字第0930
    5056650 號函、經濟部工業局93年12月6 日工中字第093050
    56650 號五年免稅投資計畫完成證明、原告增資擴展購置全
    新機器/ 設備/ 技術清單、經濟部工業局網際網路業製造業
    及技術服務業購置設備或技術投資抵減證明書、原告相關網
    際網路業製造業及技術服務業購置設備或技術投資抵減申請
    書、原告93年度新投資創立或增資擴展適用免徵營利事業所
    得稅免稅所得計算表、原告93年度營利事業所得稅結算申報
    查核報告書、原告93年度依促進產業升級條例申報減免稅額
    通報單、原告93年度自動化、溫室氣體排放量減量、提升企
    業數位資訊效能設備或技術適用投資抵減稅額明細表、原告
    93年度研究與發展及人才培訓支出適用投資抵減申報明細表
    等件分別附原處分卷、訴願卷及本院卷可稽，為可確認之事
    實。
  (四)本件原告增資擴展生產182 藥品( 保利達B600cc及300cc 系
    列產品) 之投資計劃，經經濟部工業局核發完成證明，有該
    局93年12月6 日工中字第09305056650 號函在卷可稽( 見本
    院卷第20頁) 。依行為時促產條例第9 條之2 第1 項之規定
    ，原告自91年1 月1 日起至92年12月31日止，符合增資擴展
    者，自新增設備開始作業或開始供勞務之日起，連續五年內
    就其新增所得，免徵營利事業所得稅。本件原告93年度營利
    事業所得稅結算申報，係採「全部機器設備技術比公式」計
    算合於獎勵規定之免稅所得，其主張公司債利息支出17,645
    ,977元、短期借款及發行商業本票利息支出548,180 元，合
    計18,194,157元，均屬計算要點第7 點所規定「與經核准並
    完成之投資計畫產品（勞務）無關」之非營業損失，應准予
    自全年所得額中加回云云。惟查，原告89年及90年間發行前
    開公司債係用以償還原有之貸款，有發行人募集與發行有價
    證券基本資料表附卷可稽( 見本院卷第26頁) ，而原貸款用
    途欄均為空白，本院質之原告原貸款之用途，答稱: 「貸款
    就是用於改善財務結構。( 問: 有無證據？) 從民國八十幾
    年開始，每年我們都賺四億以上，固定資產設備買的都很少
    ，可以看出我們資金都不需要拿到公司債的錢，所以貸款確
    實是用來改善財務結構。每一年的現金流量表，營業收入的
    現金都是淨流入，93年度原告的基金就買了四、五億，每年
    我們流動資產的基金裡面都還有六、七億。」等語( 見本院
    卷第56頁) ，則原告未能說明及舉證原貸款之用途，難認系
    爭利息支出與免稅產品無關。又原告就短期借款及發行商業
    本票部分，亦未能提示專款專用之證明，系爭借入之資金既
    與其原有資金統籌運用，即難予分辨是否與免稅產品之生產
    活動無關。原告雖提出營業活動現金淨流入及購置固定資產
    支付現金款等資料為憑( 見原處分卷第859-907 頁) ，然此
    僅能證明原告財務狀況良好，仍難認系爭利息支出與免稅產
    品無關。從而，被告否准系爭公司債、短期借款及發行商業
    本票利息支出18,194,157元自全年所得額中加回，核定原告
    93年度合於獎勵規定之免稅所得為133,339,503 元【〔全年
    所得額1,436,617,779 元－（非營業收入總額8,186,101 元
    －非營業損失及費用總額9,137,920 元）〕×免稅收入比10
    0%×機器設備技術比率55.5% ×免稅期間61/365】，揆諸首
    揭規定，並無不合。
五、綜上所述，原告所訴各節，均非可採。被告核定93年度免稅
    所得133,339,503 元，認事用法核無違誤，訴願決定遞予維
    持，亦無不合，原告徒執前詞，訴請撤銷原處分不利原告部
    分及訴願決定，為無理由，應予駁回。
六、本件事證已臻明確，兩造其餘主張陳述，於判決結果不生影
    響，無庸一一論列，併予敘明。
據上論結，本件原告之訴為無理由，爰依行政訴訟法第98條第1
項前段，判決如主文。
中    華    民    國    98    年    7     月    30   日
                      臺北高等行政法院第三庭
                                審判長法  官  楊莉莉
                                      法  官  陳心弘
                                      法  官  林惠瑜
上為正本係照原本作成。
如不服本判決，應於送達後20日內，向本院提出上訴狀並表明上
訴理由，如於本判決宣示後送達前提起上訴者，應於判決送達後
20日內補提上訴理由書（須按他造人數附繕本）。
中    華    民    國    98    年    7     月    30   日
                                      書記官  劉道文


司法院資訊處製作；財團法人民間司法改革基金會備份。
